# 上市公司发行股票进行同一控制下合并，怎么调整资本公积金？

提问人：wufaxian 时间：2019-09-29 17:34:13
请看下图画红线部分。他是从发行股份面值的角度考虑问题的。但如果是上市公司发行股票呢？例如 A 公司发行 1000 万股购买 c 公司 51% 股份（51%股份账面价值 900 万）。 1000 万股，每股面值0.1 元。合并日加权平均股价为 10 元。这时按面值算。A 公司应该调增资本公积 800 万。可是按公允价值算似乎应该调减资本公积。实际应该如何处理？

回答人：chenyiwei
在合并方个别报表层面，取得被合并方净资产在最终控制方合并报表层面的账面价值份额与所发行股份面值（贷记股本）之间的差额调整 “资本公积——股本溢价” 即可。